# 非同一控制下企业合并中采用收益法评估账面价值调整问题

提问人：dj201301 时间：2012-12-26 13:33:29
请教各位大师! 根据准则规定，在非同一控制下企业合并中一次被收购100%股权的情况下可以按照评估价值调账，但是被收购公司采用的是收益法的评估结论，这种情况下，如何进行评估调整。

回答人：chenyiwei
这种情况还需要进行以购买日为基准日，以“购买对价分摊”为目的的评估，否则不但是被投资企业自身无法调账，更重要的是购买方的合并报表层面对被购买方的各项可辨认资产、负债按公允价值的调整也将无法进行。